Inventaris van het archief van de Nederlandse Consumentenbond, (1951) 1952-1965
Nationaal Archief, Den Haag
- Archief, A.
  - Taakuitoefening, IV.
    - Propaganda, e.
      - Stukken betreffende "pers, radio en propaganda" (P.R.P.), te houden lezingen, verzoeken om ingezonden stukken in de Consumentengids te plaatsen of om artikelen uit deze gids te mogen overnemen ter publicatie elders, 1958-1963; 123-128; 2 omslagen en 4 pakken
        - 1961, 126; 1 omslag
        - 1962, 127
        - 1963, 128
      - Teksten van radiocauserieën en andere lezingen over het werk van de N.C.B. uitgesproken door verschillende personen, 1957-1960; 129; 1 omslag
      - Teksten van een serie radiolezingen in het Varaprogramma "Wikken en wegen" van de hand van en uitgesproken door B. Buitendijk, voorzitter van de N.C.B., 1959-1963; 130; 1 pak
- Documentatie, B.
  - Krantenknipsels betreffende persberichten over de N.C.B. of over onderwerpen voor de N.C.B. van belang, 1953, 1959-1964; 131-134; 2 omslagen en 2 pakken
    - 1953, 131; 1 omslag
    - 1959-1961, 132; 1 pak
    - 1962-1963, 133; 1 pak
    - 1964, 134; 1 omslag
  - Documentatiemateriaal betreffende het onderwerp "zuivel", 1958; 135; 1 pak
  - Documentatiemateriaal betreffende melkprijzen en melksanering, 1957-1960; 136; 1 pak